Minutes et répertoires du notaire Antoine Simon HAILIG, 20 janvier 1826 - 8 juillet 1846 (étude XXXV)
Archives nationales
- Répertoire(s) de Antoine Simon HAILIG, 2 janvier 1819 - 18 février 1850; MC/RE/XXXV/20 - MC/RE/XXXV/33
  - Répertoire. 1819, 2 janvier - 1826, 7 octobre, 2 janvier 1819 - 7 octobre 1826; MC/RE/XXXV/20
    Le niveau inférieur de description, quand il existe, correspond aux mentions d'actes contenues dans le répertoire. Parmi celles-ci, certaines peuvent y être décrites, de manière plus ou moins détaillée. Pour consulter l'acte proprement dit, il convient de rechercher la cote au niveau des articles (registre ou liasse) des minutes du notaire (cote de type 'MC/ET').
    - Inventaire après décès: Aubert, Antoine-Charles. Argenteuil (rue d'), n° 18., 2 février 1826
      MC/RE/XXXV/20
      Informations concernant le classement et la cotation du document:
      Attention: la cote de répertoire (de type 'MC/RE') ne permet pas de consulter la minute de l'acte. ll convient de rechercher la cote de la minute (de type 'MC/ET') au niveau des articles (registre ou liasse) de minutes du notaire.
      L'accès aux images numérisées des pages du répertoire se fait au niveau de description supérieur (' Répertoire du notaire '), rubrique ' Consulter les archives numérisées associées'.
      inventaire après décès; Argenteuil (rue d'); Aubert, Antoine-Charles
    - Inventaire après décès: Neilson, Marie-Geneviève. Curmer, Michel (veuve)., 8 février 1826
      inventaire après décès; Neilson, Marie-Geneviève; Curmer, Michel
    - Inventaire après décès: Doret, Marie-Jeanne., 27 février 1826
      inventaire après décès; Doret, Marie-Jeanne
    - Inventaire après décès: Folatre, Jean-Louis., 18 avril 1826
      inventaire après décès; Folatre, Jean-Louis
    - Inventaire après décès: Montmort, François-Dominique de., 2 mai 1826
      inventaire après décès; Montmort, François-Dominique de
    - Inventaire après décès de Claude Palluel Blanc., 9 mai 1826
      inventaire après décès; Palluel Blanc, Claude
    - Inventaire après décès: Marchandon, Marie-Anne. Migout, Jean-Baptiste (épouse). propriétaire. Ponthieu (rue de), n° 6., 27 juin 1826
      inventaire après décès; Ponthieu (rue de); Marchandon, Marie-Anne; Migout, Jean-Baptiste
    - Inventaire après décès: Liouville, Nicolas-Aubin., 6 juillet 1826
      inventaire après décès; Liouville, Nicolas-Aubin
    - Inventaire après décès: Digeon, Alexandre-Elisabeth-Michel. Général, vicomte, pair de France, ministre intérimaire de la guerre. Bourbon (rue de), n° 78., 14 août 1826
      Substitution par Etienne Crignon Bonvallet à M. Barrois, adminstrateur général des Domaines en Westphalie dans les pouvoirs donnés au dit Bonvallet par le Général Alexandre Elisabeth Michel Digeon le 1er août 1809, RE/XLV/12.
      inventaire après décès; Bourbon (rue de); Digeon, Alexandre-Elisabeth-Michel; Crignon Bonvallet, Etienne; Barrois, M.; administrateur de société; officier général; ministre
    - Inventaire après décès: Bosse, Barthélemy-Isidore. Thorigny (rue de), n° 5., 24 août 1826
      inventaire après décès; Thorigny (rue de); Bosse, Barthélemy-Isidore
    - Inventaire après décès: Veron, Marie-Julie-Désirée. Sèvres (rue de), n° 73., 11 septembre 1826
      inventaire après décès; Sèvres (rue de); Veron, Marie-Julie-Désirée
    - Inventaire après décès: Bouilhac, Pierre de. Baron de Coarraze. Neuve des-Mathurins (rue), n° 28., 5 octobre 1826
      inventaire après décès; Neuve-des-Mathurins (rue); Bouilhac de Coarraze, Pierre de
    - Inventaire après décès: Bouilhac, Auguste-Edouard de. Chantereine (rue), n° 36., 5 octobre 1826
      inventaire après décès; Chantereine (rue); Bouilhac, Auguste-Edouard de
  - Répertoire. 1826 - 1833, MC/RE/XXXV/21
    Document en déficit.
  - Répertoire. 1834, 3 janvier - 1839, 8 janvier, 3 janvier 1834 - 8 janvier 1839; MC/RE/XXXV/22
    - Inventaire après décès: Delessert, Pierre-Alexandre. Paix (rue de la), n° 14., 9 janvier 1834
      MC/RE/XXXV/22
      inventaire après décès; Paix (rue de la); Delessert, Pierre-Alexandre
    - Inventaire après décès: Lacoste, Agnès. Biot, Jean-Baptiste (épouse); Audeoud, Jules-Louis-Elysée (veuve). musique au 3e régiment de cuirassiers (chef de)., 23 janvier 1834
      inventaire après décès; Lacoste, Agnès; Biot, Jean-Baptiste; Audeoud, Jules-Louis-Elysée
    - Inventaire après décès: Pietrequin de Prangey, Claude-Bernard de. Neuve-Saint-Augustin (rue), n° 50., 10 février 1834
      inventaire après décès; Neuve-Saint-Augustin (rue); Pietrequin de Prangey, Claude-Bernard de
    - Inventaire après décès: Ramsay, Marie. Sandiford, Guillaume (veuve)., 21 février 1834
      inventaire après décès; Ramsay, Marie; Sandiford, Guillaume
    - Inventaire après décès de William Cornelis de Witt. Godot de-Mauroy (rue), n° 6., 16 juin 1834
      inventaire après décès; Godot-de-Mauroy (rue); Witt, William Cornelis de
    - Inventaire après décès: Humblot, Auguste. hôtelier. Rosiers (rue des), n° 33., 17 juin 1834
      inventaire après décès; Rosiers (rue des); Humblot, Auguste; hôtelier
    - Inventaire après décès: Berval, Paul-Victor-André de. Saint-Denis (rue), n° 15., 7 août 1834
      inventaire après décès; Saint-Denis (rue); Berval, Paul-Victor-André de
    - Inventaire après décès: Dureau, Anne-Eléonore. Saint-Honoré (rue), n° 394., 13 décembre 1834
      inventaire après décès; Saint-Honoré (rue); Dureau, Anne-Eléonore
    - Inventaire après décès: Monteret, Henri. Touraine (rue de), n° 8., 31 janvier 1835
      inventaire après décès; Touraine (rue de); Monteret, Henri
    - Inventaire après décès: Asselin de Williencourt, Domitien-Joseph. Fleurus (rue de), n° 12., 13 février 1835
      inventaire après décès; Fleurus (rue de); Asselin de Williencourt, Domitien-Joseph
    - Inventaire après décès de Charlotte Françoise Jeanne de Proisy, veuve du marquis Jean-Baptiste-Claude-Arnoult d'Argent., 30 avril 1835
      inventaire après décès; Proisy, Charlotte Françoise Jeanne de; Argent, Jean-Baptiste-Claude-Arnoult d'
    - Inventaire après décès: Spencer, William-Robert. Mannheim., 27 mai 1835
      inventaire après décès; Mannheim (Allemagne); Spencer, William-Robert
    - Inventaire après décès: Roussel, Marie-Emilie. David, Jean-Baptiste (épouse). Chapon (rue), n° 2., 13 août 1835
      inventaire après décès; Chapon (rue); Roussel, Marie-Emilie; David, Jean-Baptiste
    - Inventaire après décès: Girot, Antoine. Eaubonne., 14 août 1835
      inventaire après décès; Eaubonne (Val-d'Oise); Girot, Antoine
    - Inventaire après décès: Lesage, Pierre-Edouard. Vaugirard (rue de), n° 64., 19 août 1835
      inventaire après décès; Vaugirard (rue de); Lesage, Pierre-Edouard
    - Inventaire après décès de Maximilienne-Félicité-Isabelle de Baudot de Sainneville, veuve du comte Charles d'Ourches., 10 septembre 1835
      inventaire après décès; Baudot de Sainneville, Maximilienne-Félicité-Isabelle de; Ourches, Charles d' (comte)
    - Inventaire après décès: Laurence, Marie-Elisabeth. Ancelot, Marie-Joseph (épouse). Sorbonne (rue de), n° 3., 22 septembre 1835
      inventaire après décès; Sorbonne (rue de); Laurence, Marie-Elisabeth; Ancelot, Marie-Joseph
    - Inventaire après décès: Belle, Pauline. Ollivier, Charles-Prosper (épouse). Fossés-Saint-Germain-l'Auxerrois (rue des), n° 25., 25 novembre 1835
      inventaire après décès; Fossés-Saint-Germain-l'Auxerrois (rue des); Belle, Pauline; Ollivier, Charles-Prosper
    - Inventaire après décès: Corduant, Hyacinthe-Julie. Moreau, Louis-Joseph-Fidèle (épouse). Godot de-Mauroy (rue), n° 6., 14 décembre 1835
      inventaire après décès; Godot-de-Mauroy (rue); Corduant, Hyacinthe-Julie; Moreau, Louis-Joseph-Fidèle
    - Inventaire après décès: Bascher de Boisgely, Jean-Julien-Madeleine. Bac (rue du), n° 36., 9 janvier 1836
      inventaire après décès; Bac (rue du); Bascher de Boisgely, Jean-Julien-Madeleine
    - Inventaire après décès: Obriot, Louis-Gabriel. Argenteuil (rue d'), n° 21., 21 janvier 1836
      inventaire après décès; Argenteuil (rue d'); Obriot, Louis-Gabriel
    - Inventaire après décès du comte Louis-Michel Pac. Smyrne., 25 janvier 1836
      inventaire après décès; Izmir (Turquie); Pac, Louis-Michel
    - Inventaire après décès: Collin, Eugène. Louis-Le-Grand (rue), n° 9., 5 mars 1836
      inventaire après décès; Louis-Le-Grand (rue); Collin, Eugène
    - Inventaire après décès: Ternaux, Marie-Louise-Victoire. Chaulin, Jacques-Prosper-Eugène (épouse); Clicquot, J.-P. (veuve)., 30 mars 1836
      inventaire après décès; Ternaux, Marie-Louise-Victoire; Chaulin, Jacques-Prosper-Eugène; Clicquot, J.-P.
    - Inventaire après décès: Del Castillo Fuentes, Louise-Pauline-Françoise. Madore, Joseph (veuve)., 25 avril 1836
      inventaire après décès; Del Castillo Fuentes, Louise-Pauline-Françoise; Madore, Joseph
    - Inventaire après décès du baron Armand-Joseph-Henri Digeaon. lieutenant général., 13 juin 1836
      inventaire après décès; Digeon, Armand-Joseph-Henri (baron); officier (armée)
    - Inventaire après décès: Bourguignon, Paul-Edme-Marion. Choiseul (rue de), n° 7., 16 août 1836
      inventaire après décès; Choiseul (rue de); Bourguignon, Paul-Edme-Marion
    - Inventaire après décès: Gavory, Joseph-François. Paradis-Poissonière (rue de)., 20 octobre 1836
      inventaire après décès; Paradis (rue de); Gavory, Joseph-François
    - Inventaire après décès: Jossier, Marie-Charlotte. Obrecht, François-Antoine (épouse). Vendôme (place), n° 24., 1er décembre 1836
      inventaire après décès; Vendôme (place); Jossier, Marie-Charlotte; Obrecht, François-Antoine
    - Inventaire après décès: Girard, Pierre-Simon. Hauteville (rue), n° 44 bis., 9 janvier 1837
      inventaire après décès; Hauteville (rue d'); Girard, Pierre-Simon
    - Inventaire après décès: Marchal, Françoise-Rose. Roussel, Guillaume (veuve)., 25 janvier 1837
      inventaire après décès; Marchal, Françoise-Rose; Roussel, Guillaume
    - Inventaire après décès: Bellier, Denise. Viquesnel, Etienne (veuve)., 30 janvier 1837
      inventaire après décès; Bellier, Denise; Viquesnel, Etienne
    - Inventaire après décès de Caroline Malackowska, veuve du comte Louis-Michel Pac., 17 février 1837
      inventaire après décès; Malackowska, Caroline; Pac, Louis-Michel
    - Inventaire après décès: Bailly, Etienne-Marin., 4 mars 1837
      inventaire après décès; Bailly, Etienne-Marin
    - Inventaire après décès: Chipron, Jeanne-Marie. Grandpierre, Jean-Henri (épouse). Clichy (rue de), n° 39., 1er avril 1837
      inventaire après décès; Clichy (rue de); Chipron, Jeanne-Marie; Grandpierre, Jean-Henri
    - Inventaire après décès: Bailleul, Marie-Josèphe., 8 avril 1837
      inventaire après décès; Bailleul, Marie-Josèphe
    - Inventaire après décès: Albert, Maurice. Meslay (rue), n° 47., 10 avril 1837
      inventaire après décès; Meslay (rue); Albert, Maurice
    - Inventaire après décès: Wachs, Jean-Chrétien-Ferdinand. maître de musique. Faubourg-du-Temple (rue du), n° 27., 19 avril 1837
      inventaire après décès; Faubourg-du-Temple (rue du); Wachs, Jean-Chrétien-Ferdinand; musicien
    - Inventaire après décès: Leroy, Henriette. Mouillefarine, Paul-Bonaventure (veuve). rentier., 28 avril 1837
      inventaire après décès; Leroy, Henriette; Mouillefarine, Paul-Bonaventure
    - Inventaire après décès: Roussotte, Antoine. Corderie (rue de la), n° 18., 8 mai 1837
      inventaire après décès; Corderie (rue de la); Roussotte, Antoine
    - Inventaire après décès: Deynaut, Marie-Elisabeth-Antoinette., 12 mai 1837
      inventaire après décès; Deynaut, Marie-Elisabeth-Antoinette
    - Inventaire après décès: Viault, Jeanne. Bouzenot, Romain (veuve)., 22 mai 1837
      inventaire après décès; Viault, Jeanne; Bouzenot, Romain
    - Inventaire après décès de Charlotte-Joséphine-Esther de Sagey, veuve du comte Louis Etiennne Dulong de Rosnay., 5 juillet 1837
      inventaire après décès; Sagey, Charlotte-Joséphine-Esther de; Dulong de Rosnay, Louis-Etienne (comte)
    - Inventaire après décès: Legentil, Madeleine-Sophie. Gouverneur, Desforges-Jean-Louis (épouse). Montrouge (Petit), Orléans (route d'), n° 21., 6 juillet 1837
      inventaire après décès; Montrouge (ancienne commune); Orléans (route d'); Petit Montrouge (quartier); Legentil, Madeleine-Sophie; Gouverneur, Desforges-Jean-Louis
    - Inventaire après décès: Meller, Antoine-Joseph., 31 août 1837
      inventaire après décès; Meller, Antoine-Joseph
    - Vente par Jean Baptiste Philippe Amédé Sauvan, rue Saint Denis, n° 374, mandataire de Louis Auguste Constance Albert Germain comte de Montforton, rue de Provence, n° 30, et de Jules Des Acres de l'Aigle et Camille Marthe Germain, son épouse, rue de Provence, n° 30, Antoine Isidore Imbert, boulevard de la Madeleine, n° 11, mandataire de Louise Amable Caroline Albertine Germain, rue de Provence, n° 30, à la société du Phénix représentée par Joseph Mathieu Pottier, rue de la Ferme des Mathurins, n° 28, fondé de pouvoir de Anne Joseph Gabriel Jourdan, avenue de Neuilly, n° 34, Charles Honoré Ditt, rue Saint Lazare, n° 30, Pierre Laurent Jean Gabriel Aimé David, rue des Saints Pères, n° 26, Henri Alexis baron de Tholosé, rue Descartes, n° 21, tous administrateurs de la compagnie, et Jean Jacques Pallard, rue Neuve Saint Augustin, n° 18., 28 septembre 1837
      acte de vente; Ferme-des-Mathurins (rue de la); Madeleine (boulevard de la); Provence (rue de); Saint-Denis (rue); David, Pierre Laurent Jean Gabriel Aimé; Des Acres de L'Aigle, Jules; Ditt, Charles Honoré; Ditte, Charles Honoré; Germain de Montforton, Louis Auguste Constance (1815-1883); Germain, Camille Marthe; Germain, Louise Amable Caroline Albertine; Imbert, Antoine Isidore; Jourdan, Anne Joseph Gabriel; Montforton, Louis Auguste Germain de (1815-1883); Pallard, Jean Jacques; Pottier, Joseph Mathieu; Sauvan, Jean-Baptiste Philippe Amédé; Tholosé, Henri Alexis de (1781-1853)
    - Inventaire après décès de C. Aiguille, Pyramides (rue des), n° 5., 3 octobre 1837
      inventaire après décès; Pyramides (rue des); Aiguille, C.
    - Inventaire après décès: Grimod de Lareyniere, Alexandre-Balthazard-Laurent. Villiers-sur-Orge., 14 avril 1838
      inventaire après décès; Villiers-sur-Orge (Essonne); Grimod de Lareyniere, Alexandre-Balthazard-Laurent
    - Inventaire après décès de Claudine-Victoire Corby D'ornonville. Bournisien, Charles-Georges-Etienne (veuve). Saint-Lazare (rue), n° 48., 21 avril 1838
      inventaire après décès; Saint-Lazare (rue); Corby d'Ornonville, Claudine-Victoire; Bournisien, Charles-Georges-Etienne
    - Inventaire après décès: Demay, Louise-Placide-Félicité-P.-Pauline. Serrait, Louis (épouse). Chambly (Oise)., 5 juin 1838
      inventaire après décès; Chambly (Oise); Demay, Louise-Placide-Félicité-P.-Pauline; Serrait, Louis
    - Inventaire après décès: Delessert, Marguerite-Madeleine. Gautier, Jean-Antoine (veuve)., 25 juin 1838
      inventaire après décès; Delessert, Marguerite-Madeleine; Gautier, Jean-Antoine
    - Inventaire après décès de Roch Valnot. Visitation des-Dames-Sainte-Marie (rue de la), n° 94., 9 août 1838
      inventaire après décès; Dames-de-la-Visitation (rue des); Valnot, Roch
    - Inventaire après décès: Michel, Nicolas-Christophe. Vendôme (rue de), n° 25., 21 novembre 1838
      inventaire après décès; Vendôme (rue de); Michel, Nicolas-Christophe
    - Inventaire après décès: Darel., 27 novembre 1838
      inventaire après décès; Darel
    - Inventaire après décès: Sageret, Jules. Saints-Pères (rue des), n° 75., 30 novembre 1838
      inventaire après décès; Saints-Pères (rue des); Sageret, Jules
  - Répertoire. 1839, 10 janvier - 1845, 25 octobre, 10 janvier 1839 - 25 octobre 1845; MC/RE/XXXV/23
    - Inventaire après décès: Duval, Jean-Baptiste. Temple (boulevard du), n° 17., 24 janvier 1839
      inventaire après décès; Temple (boulevard du); Duval, Jean-Baptiste
    - Inventaire après décès: Mathieu, Michel-Hyacinthe. Valois (rue de), n° 4., 13 février 1839
      inventaire après décès; Valois (rue de); Mathieu, Michel-Hyacinthe
    - Inventaire après décès: Bayard de Lavingtrie, Eulalie-Geneviève-Ferdinande. Farmain de Sainte Reine, Antoine-Adolphe (épouse). propriétaire. Neuve Saint Eustache (rue), n° 21., 9 avril 1839
      inventaire après décès; Neuve-Saint-Eustache (rue); Bayard de Lavingtrie, Eulalie-Geneviève-Ferdinande; Farmain de Sainte Reine, Antoine-Adolphe
    - Inventaire après décès: David, Jean-Baptiste. Trainée-Saint-Eustache (rue), n° 17., 12 juin 1839
      inventaire après décès; Trainée (rue); David, Jean-Baptiste
    - Inventaire après décès: Fourchet, Marie-Barbe. Pierret (épouse)., 13 juin 1839
      inventaire après décès; Fourchet, Marie-Barbe; Pierret, Mr.
    - Inventaire après décès de Melle Bousquet., 15 juin 1839
      inventaire après décès; Bousquet, Melle
    - Inventaire après décès: Parelle, Jeanne-Eugénie. épouse d'Antoine Chopinet d'leindre. Thérèse (rue), n° 4., 9 juillet 1839
      inventaire après décès; Thérèse (rue); Parelle, Jeanne-Eugénie; Chopinet d'leindre, Antoine
    - Inventaire après décès: Lesage, Jean-Baptiste. rentier. Faubourg-Montmartre (rue du), n° 15., 10 août 1839
      inventaire après décès; Faubourg-Montmartre (rue du); Lesage, Jean-Baptiste
    - Inventaire après décès: Avit, Jean-Guillaume. Notaire. Cormeilles-en-Parisis. Saint-Louis (rue)., 3 septembre 1839
      inventaire après décès; Cormeilles-en-Parisis (Val-d'Oise); Saint-Louis (rue); Avit, Jean-Guillaume; notaire
    - Inventaire après décès: Doguet, Alfred-Casimir., 10 janvier 1840
      inventaire après décès; Doguet, Alfred-Casimir
    - Inventaire après décès: Freny, Christophe. et de Christione Felscher, son épouse., 17 janvier 1840
      inventaire après décès; Freny, Christophe; Felscher, Christine
    - Inventaire après décès: Serrait, Louis., 20 janvier 1840
      inventaire après décès; Serrait, Louis
    - Inventaire après décès: Bullaz, Clément. Saint-Honoré (rue), n° 324., 29 janvier 1840
      inventaire après décès; Saint-Honoré (rue); Bullaz, Clément
    - Inventaire après décès: Cousin Duparc, Pierre-Jean-Michel. Invalides (esplanade des), n° 10., 31 janvier 1840
      inventaire après décès; Invalides (esplanade des); Cousin Duparc, Pierre-Jean-Michel
    - Inventaire après décès: Lebrun, Pierre. Boucher (rue), n° 9., 21 mars 1840
      inventaire après décès; Boucher (rue); Lebrun, Pierre
    - Inventaire après décès de Julia Crawford (Craufurd). Dyer, John (épouse); Oaker, Georges (veuve). Sourdière (rue de la), n° 24., 11 avril 1840
      inventaire après décès; Crawford, Julia; Craufurd, Julia; Dyer, John; Oaker, Georges
    - Inventaire après décès de Simon Mayer D'almbert. Décédé le 11 mai 1840, 12 juin 1840
      inventaire après décès; Mayer d'Almbert, Simon
    - Inventaire après décès: Rollot, Honoré-Charles., 15 juin 1840
      inventaire après décès; Rollot, Honoré-Charles
    - Inventaire après décès: Feuillant, Etienne-Antoine. député (ancien). Blois (Loir-et-Cher)., 22 août 1840
      inventaire après décès; Blois (Loir-et-Cher); Feuillant, Etienne-Antoine; député
    - Inventaire après décès: Gras, Anne-Claire. Bullaz, Clément (veuve). Saint-Honoré (rue), n° 278., 28 août 1840
      inventaire après décès; Saint-Honoré (rue); Gras, Anne-Claire; Bullaz, Clément
    - Inventaire après décès: Thiebault, Caroline-Elisabeth. Berval, Paul-Victor-André de (veuve). Clichy, rue de Neuilly, n° 17., 4 septembre 1840
      inventaire après décès; Clichy (Hauts-de-Seine); Thiebault, Caroline-Elisabeth; Berval, Paul-Victor-André de
    - Inventaire après décès: Saindo, Pierre-Gabriel. menuisier. Comète (rue de la), n° 14., 29 septembre 1840
      inventaire après décès; Comète (rue de la); Saindo, Pierre-Gabriel; menuisier
    - Inventaire après décès de Jean Louis Gouverneur de sforges., 21 octobre 1840
      inventaire après décès; Gouverneur de sforges, Jean-Louis
    - Inventaire après décès: Masset, Geneviève-Françoise-Adélaïde. Ricot, Jean-Adrien-François (veuve)., 2 novembre 1840
      inventaire après décès; Masset, Geneviève-Françoise-Adélaïde; Ricot, Jean-Adrien-François
    - Inventaire après décès: Falluel, Adolphe-Napoléon. Vins (marchand de). Tonnellerie (rue de la), n° 84. Montrouge (Petit)., 23 décembre 1840
      inventaire après décès; Montrouge (ancienne commune); Tonnellerie (rue de la); Falluel, Adolphe-Napoléon; commerçant
    - Inventaire après décès: Gantier, Marie-Catherine. Saget, Jean-André (veuve). Richer (rue), n° 3., 21 janvier 1841
      inventaire après décès; Richer (rue); Gantier, Marie-Catherine; Saget, Jean-André
    - Inventaire après décès: Rondeau, Madeleine. Giroux, François-Denis (veuve). Fers (rue aux), n° 12., 6 février 1841
      inventaire après décès; Fers (rue aux); Rondeau, Madeleine; Giroux, François-Denis
    - Inventaire après décès: Grand, Louis. Seine-Saint-Germain (rue de), n° 25., 11 février 1841
      inventaire après décès; Seine (rue de); Grand, Louis
    - Inventaire après décès du comte Gabriel Jean Hanmer Claibroke. Caumartin (rue de), n° 53., 10 mars 1841
      inventaire après décès; Hanmer Claibroke, Gabriel-Jean (comte)
    - Inventaire après décès: Lehon, Jacques-François. Notaire. Coq-Saint-Honoré (rue du), n° 13., 29 mars 1841
      inventaire après décès; Coq-Saint-Honoré (rue du); Lehon, Jacques-François; notaire
    - Inventaire après décès: Delocre, François-Alexandre-Bernardin., 7 avril 1841
      inventaire après décès; Delocre, François-Alexandre-Bernardin
    - Inventaire après décès: Roux, Marie-Nicole. Dalbane, Joseph-François (épouse). Tirechappe (rue), n° 26., 13 mai 1841
      inventaire après décès; Tirechappe (rue); Roux, Marie-Nicole; Dalbane, Joseph-François
    - Inventaire après décès: Jabeli, Claude. Neuilly, Ternes., 14 mai 1841
      inventaire après décès; Neuilly-sur-Seine (ancienne commune); Ternes (quartier); Jabeli, Claude
    - Inventaire après décès: Riquet de Caraman, Gabrielle-Françoise-Victoire. Joly, Henri-François-J. (veuve); veuve du comte Joseph G. Lafare., 31 mai 1841
      inventaire après décès; Riquet de Caraman, Gabrielle-Françoise-Victoire; Joly, Henri-François-J.; Lafare, Joseph-G. de
    - Inventaire après décès: Lagarde., 24 juin 1841
      inventaire après décès; Lagarde
    - Inventaire après décès: Berryer, Pierre-Nicolas. avocat. Louis-Le-Grand (rue), n° 27., 5 juillet 1841
      inventaire après décès; Louis-Le-Grand (rue); Berryer, Pierre-Nicolas; avocat
    - Inventaire après décès: Gourousseau, Barthélemy-Charles. Faubourg-du-Temple (rue du), n° 129., 21 juillet 1841
      inventaire après décès; Faubourg-du-Temple (rue du); Gourousseau, Barthélemy-Charles
    - Inventaire après décès: Wiotte, Jean-Joseph-Henri-Pierre. rentier. Saint-Denis. et de Wiotte, Marie-Henriette-Eugénie, 26 juillet 1841
      inventaire après décès; Saint-Denis (Seine-Saint-Denis); Wiotte, Jean-Joseph-Henri-Pierre; Wiotte, Marie-Henriette-Eugénie
    - Inventaire après décès: Roussel de Rosemberg, Marie-Julie. épouse du prince Mafféo-Barberini Colonna Di Sciarra. Rome., 3 août 1841
      inventaire après décès; Rome (Italie); Roussel de Rosemberg, Marie-Julie; Colonna Di Sciarra, Mafféo-Barberini (Prince)
    - Inventaire après décès: Marguerite, Pierre. Vitteaux (Côte-d'Or)., 16 septembre 1841
      inventaire après décès; Vitteaux (Côte-d'Or); Marguerite, Pierre
    - Inventaire après décès: Marguerite, Louise. Passy., 16 septembre 1841
      inventaire après décès; Passy (ancienne commune); Marguerite, Louise
    - Inventaire après décès du baron Charles Edouard d'Est. Saint-Lazare (rue), n° 30., 21 septembre 1841
      inventaire après décès; Saint-Lazare (rue); Est, Charles Edouard d' (Baron)
    - Inventaire après décès: Boulnois, Charles-Edouard de. Martel (rue), n° 5; Ax-les-Thermes., 9 octobre 1841
      inventaire après décès; Ax-les-Thermes (Ariège); Martel (rue); Boulnois, Charles-Edouard de